臺灣臺中地方法院刑事判決
110年度原金訴字第53號
公  訴  人  臺灣臺中地方檢察署檢察官
被      告  潘姿嫺



指定辯護人  本院公設辯護人梁乃莉  
上列被告因詐欺等案件，經檢察官提起公訴（110年度偵字第249
07號），被告於準備程序就被訴事實均為有罪之陳述，經告知簡
式審判程序之旨，並聽取當事人意見後，本院合議庭裁定由受命
法官獨任進行簡式審判程序，判決如下：
    主    文
辛○○犯如附表一所示之罪，各處如附表一所示之刑及沒收。應執
行有期徒刑壹年伍月。均緩刑參年。沒收部分併執行之。
    犯罪事實
一、辛○○與戊○○係情侶關係，丙○○（原名李景隆）與己○○係情侶
    關係。辛○○、戊○○、丙○○分別於民國110年4月間，透過社群
    網站臉書上之徵才廣告，與真實姓名年籍均不詳、使用網路
    通訊軟體LINE暱稱「張雅婷客服」、「@傑」等人（下稱「
    張雅婷客服」、「@傑」）聯絡後，基於參與犯罪組織之犯
    意，加入「張雅婷客服」、「@傑」等人所屬3人以上，以實
    施詐術為手段，具有持續性、牟利性之有結構性組織之詐欺
    集團。辛○○、丙○○、戊○○與其等所屬詐欺集團其他不詳成年
    成員，即共同意圖為自己不法之所有，基於3人以上詐欺取
    財及掩飾、隱匿特定犯罪所得去向、所在之洗錢犯意聯絡，
    戊○○將其名下中華郵政股份有限公司（下稱中華郵政、銀行
    代號700）帳號00000000000000號帳戶（下稱A帳戶）交給辛○○，辛○○則將上開A帳戶及其名下中華郵政、帳號000000000
    00000號帳戶（下稱B帳戶）均提供給上開詐欺集團供匯入詐
    欺贓款，再由該詐騙集團不詳成員以附表二所示方式詐騙附
    表二所示之人，致各該如附表二所示之人陷於錯誤，各依指
    示匯款如附表二所示之款項至附表二所示之A或B帳戶中，辛○○隨即於附表二所示之時、地，提領附表二所示之款項後，
    復於民國110年4月22日22時50分許，前往臺中市潭子區和平
    路及頭張路口之頭張公園，將所提領之上開款項皆付予受上
    開詐欺集團指示，經己○○駕駛車牌號碼000-0000號自小客車
    搭載到場之丙○○，丙○○則依指示於翌日（23日）凌晨0時許
    ，在不詳地點輾轉交付給該詐欺集團真實姓名年籍不詳、通
    訊軟體飛機中暱稱「水」之某成年男子，其等即以上開方式
    掩飾、隱匿前述特定犯罪所得之去向、所在，辛○○因而自上
    開領取款項中取得新臺幣（下同）3100元為報酬。嗣因附表
    二所示之人發覺遭騙而報警處理，經警循線調查匯款帳戶、
    監視器錄影畫面，因而查悉上情。
二、案經丁○○、乙○○、甲○○告訴及臺中市政府警察局大雅分局報
    告臺灣臺中地方檢察署檢察官偵查起訴。
    理    由
一、本案被告辛○○所犯，均非死刑、無期徒刑、最輕本刑為3 年
    以上有期徒刑之罪，或高等法院管轄第一審之案件，被告於
    本院準備程序中，就前揭被訴事實均為有罪之陳述，經受命
    法官告以簡式審判程序之旨，並聽取當事人之意見後，本院
    認無不得或不宜改依簡式審判程序進行之處，爰依刑事訴訟
    法第273 條之1 第1 項、第284 條之1 規定，經合議庭評議
    後，裁定本案由受命法官獨任進行簡式審判程序，是本案之
    證據調查，依刑事訴訟法第273 條之2 規定，不受同法第15
    9 條第1 項、第161 條之2 、第161 條之3 、第163 條之1 
    及第164 條至第170 條規定之限制，合先敘明。
二、上開犯罪事實，業據被告於警詢、偵查中及本院準備程序及
    審理時均坦承不諱 （見24907偵卷【卷宗簡稱見附表三】第
    31-53、385-386頁；本院卷第123、139頁），並經證人即同
    案被告戊○○、丙○○、己○○、證人丁○○、乙○○、甲○○分別證述
    明確（見附表三、乙、供述證據部分），另有如附表三所示
    證據資料（見附表三、甲、非供述證據部分）在卷可參，是
    被告之任意性自白與事實相符，可以採信。綜上，本案事證
    明確，被告上開等犯行，洵堪認定，均應予以依法論科。
三、論罪科刑：
　㈠按「本條例所稱犯罪組織，指三人以上，以實施強暴、脅迫
    、詐術、恐嚇為手段或最重本刑逾五年有期徒刑之刑之罪，
    所組成具有持續性或牟利性之有結構性組織」、「前項有結
    構性組織，指非為立即實施犯罪而隨意組成，不以具有名稱
    、規約、儀式、固定處所、成員持續參與或分工明確為必要
    」組織犯罪防制條例第2 條第1 項、第2 項分別定有明文。
    次按刑法第339 條之4 第1 項第2 款之立法理由，為多人共
    同行使詐術手段，易使被害人陷於錯誤，其主觀惡性較單一
    個人行使詐術為重，有加重處罰之必要，爰仿照刑法第222
    條第1 項第1 款之立法例，將「三人以上共同犯之」列為第
    2 款之加重處罰事由，本款所謂「三人以上共同犯之」，不
    限於實施共同正犯，尚包含同謀共同正犯（詳見刑法第339
    條之4 第1 項第2 款立法理由）。經查，被告參加與同案被
    告戊○○、丙○○、「張雅婷客服」、「@傑」及其他成員所組
    成，以實施詐術為手段、具有持續性及牟利性之有結構性組
    織之本案詐欺集團，先由不詳詐欺集團成員以附表二所示之
    詐欺方式詐騙如附表二所示之人，被告復依指示提供上開A
    、B帳戶供匯入詐欺贓款後，持該等帳戶提款卡前往提領險
    金，再由被告轉交給丙○○，丙○○嗣轉交給其他上手成員，足
    見本案詐欺集團之詐騙手段縝密，且分層負責、分工精密，
    是該詐欺集團，確屬3 人以上，以實施詐術為手段，所組成
    具有持續性及牟利性之有結構性組織。又洗錢防制法第15條
    之特殊洗錢罪，係在無法證明前置犯罪之特定不法所得，而
    未能依洗錢防制法第14條之一般洗錢罪論處時，始予適用。
    倘能證明人頭帳戶內之資金係前置之特定犯罪所得，即應逕
    以一般洗錢罪論處，自無適用特殊洗錢罪之餘地。例如詐欺
    集團向被害人施用詐術後，為隱匿其詐欺所得財物之去向，
    而令被害人將其款項轉入該集團所持有、使用之人頭帳戶，
    並由該集團所屬之車手前往提領詐欺所得款項得逞，檢察官
    如能證明該帳戶內之資金係本案詐欺之特定犯罪所得，即已
    該當於洗錢防制法第14條第1 項之一般洗錢罪；至若無法將
    人頭帳戶內可疑資金與本案詐欺犯罪聯結，而不該當第2 條
    洗錢行為之要件，當無從依洗錢防制法第14條第1 項之一般
    洗錢罪論處，僅能論以洗錢防制法第15條第1 項之特殊洗錢
    罪。另過往實務見解，雖認行為人對犯特定犯罪所得之財物
    或利益作直接使用或消費之處分行為，或僅將自己犯罪所得
    財物交予其他共同正犯，屬犯罪後處分贓物之行為，非本條
    例規範之洗錢行為，惟依修正後洗錢防制法規定，倘行為人
    意圖掩飾或隱匿特定犯罪所得來源，而將特定犯罪所得直接
    消費處分，甚或交予其他共同正犯，而由共同正犯以虛假交
    易外觀掩飾不法金流移動，即難認單純犯罪後處分贓物之行
    為，應仍構成洗錢防制法第2 條第1 或2 款之洗錢行為（最
    高法院108 年度台上字第1744號判決意旨參照）。查被告及
    其所屬上開詐欺集團成員間之分工，係由被告、戊○○提供A
    、B帳戶及由被告負責提領如附表二所示匯入之贓款，復經
    被告轉交給丙○○，丙○○再輾轉交付予該詐欺集團上手，其所
    為顯係掩飾、隱匿不法所得之去向、所在，揆諸前開說明，
    與洗錢防制法第14條第1 項一般洗錢罪之要件相合。是以，
    核被告如附表一編號1 所示行為，係犯組織犯罪防制條例第
    3 條第l 項後段之參與犯罪組織罪、刑法第339 條之4 第1 
    項第2 款之三人以上共同犯詐欺取財罪、洗錢防制法第14條
    第1 項之一般洗錢罪；如附表一編號2 至3所示行為，均係
    犯刑法第339 條之4 第1 項第2 款之三人以上共同犯詐欺財
    罪、洗錢防制法第14條第1 項之一般洗錢罪。
  ㈡被告與丙○○、戊○○、「張雅婷客服」、「@傑」及其等所屬詐
    欺集團其他成年成員間，有犯意聯絡及行為分擔，應依刑法
    第28條規定，論以共同正犯。而被告係參與本案詐欺集團之
    犯罪組織，並非該詐欺取財集團犯罪組織之發起、主持、操
    縱或指揮之人，是其此部分所為僅係朝同一目標共同參與犯
    罪實行之聚合犯，為必要共犯，附此敘明。
  ㈢如附表二編號2、3 所示告訴人乙○○、甲○○因受詐欺後分次匯
    款，乃被告所屬詐欺集團成員以同一詐欺手法訛詐同一被害
    人，致各該被害人於密接時間分次匯款，其等各次施用之詐
    術方式、詐欺對象相同，侵害同一被害人財產法益；又如附
    表二編號1至3所示各次提領同一被害人遭詐欺款項，係為達
    到詐欺取財目的，而侵害被害人之同一財產法益，各行為之
    獨立性均極為薄弱，難以強行分開，依一般社會健全觀念，
    應就同一被害人之各次受詐匯款行為，及就被告針對同一被
    害人遭詐騙款項之多次領款行為，均視為數個舉動之接續施
    行，合為包括之一行為予以評價，各論以接續犯之實質上一
    罪。
  ㈣按組織犯罪防制條例係藉由防制組織型態之犯罪活動為手段
    ，以達成維護社會秩序、保障人民權益之目的，乃於該條例
    第3 條第1 項前段與後段，分別對於「發起、主持、操縱指
    揮」及「參與」犯罪組織者，依其情節不同而為處遇，行為
    人雖有其中一行為（如參與），不問其有否實施各該手段（
    如詐欺）之罪，均成立本罪。然在未經自首或有其他積極事
    實，足以證明其確已脫離或解散該組織之前，其違法行為，
    仍繼續存在，即為行為之繼續，而屬單純一罪，至行為終了
    時，仍論為一罪。又按刑法上一行為而觸犯數罪名之想像競
    合犯存在之目的，在於避免對於同一不法要素予以過度評價
    。自然意義之數行為，得否評價為法律概念之一行為，應就
    客觀構成要件行為之重合情形、主觀意思活動之內容、所侵
    害之法益與行為間之關連性等要素，視個案情節依社會通念
    加以判斷。刑法刪除牽連犯之規定後，原認屬方法目的或原
    因結果，得評價為牽連犯之二犯罪行為間，如具有局部之同
    一性，或其行為著手實行階段可認為同一者，得認與一行為
    觸犯數罪名之要件相侔，依想像競合犯論擬。倘其實行之二
    行為，無局部之重疊，行為著手實行階段亦有明顯區隔，依
    社會通念難認屬同一行為者，應予分論併罰。因而，行為人
    以一參與詐欺犯罪組織，並分工加重詐欺行為，同時觸犯參
    與犯罪組織罪及加重詐欺取財罪，雖其參與犯罪組織之時、
    地與加重詐欺取財之時、地，在自然意義上非完全一致，然
    二者仍有部分合致，且犯罪目的單一，依一般社會通念，認
    應評價為一罪方符合刑罰公平原則，應屬想像競合犯，如予
    數罪併罰，反有過度評價之疑，實與人民法律感情不相契合
    ；又加重詐欺罪係侵害個人財產法益之犯罪，其罪數計算，
    以被害人數、被害次數之多寡，決定其犯罪之罪數；核與參
    與犯罪組織罪之侵害社會法益，因應以行為人所侵害之社會
    全體利益為準據，認定係成立一個犯罪行為，有所不同。是
    以倘若行為人於參與犯罪組織之繼續中，先後加重詐欺數人
    財物，因行為人僅為一參與組織行為，侵害一社會法益，應
    僅就首次犯行論以參與犯罪組織罪及加重詐欺罪之想像競合
    犯，而其後之犯行，乃為其參與組織之繼續行為，為避免重
    複評價，當無從將一參與犯罪組織行為割裂再另論一參與犯
    罪組織罪，而與其後所犯加重詐欺罪從一重論處之餘地（最
    高法院107 年度台上字第1066號刑事判決意旨參照）。又被
    告就如附表一編號2、3所示部分，係以一行為同時觸犯加重
    詐欺取財罪及一般洗錢罪；如附表一編號1所示參與本案詐
    欺集團所為首次詐欺等犯行部分，係以一行為同時觸犯加重
    詐欺取財罪、參與犯罪組織罪及一般洗錢罪，係基於同一犯
    罪目的而分別採行之不法手段，且於犯罪時間上有局部之重
    疊關係，並前後緊接實行以遂行詐取財物之目的，均為想像
    競合犯，依刑法第55條前段規定，各應從一重之刑法第339 
    條之4 第1 項第2 款之加重詐欺取財罪處斷。
　㈤被告所犯如附表一所示各次加重詐欺取財罪，犯意各別，行
    為互殊，應予以分論併罰。 
　㈥按想像競合犯之處斷刑，本質上係「刑之合併」，其所謂從
    一重處斷，乃將想像競合犯組成之評價上數罪，合併為科刑
    一罪，其所對應之刑罰，亦合併其評價上數罪之數法定刑，
    而為一個處斷刑。易言之，想像競合犯侵害數法益者皆成立
    犯罪，論罪時必須輕、重罪併舉論述，同時宣告所犯各罪名
    ，包括各罪有無加重、減免其刑之情形，亦應說明論列，量
    刑時併衡酌輕罪部分量刑事由，評價始為充足，然後依刑法
    第55條前段規定「從一重處斷」，非謂對於其餘各罪可置而
    不論。因此，法院決定處斷刑時，雖以其中最重罪名之法定
    刑，做為裁量之準據，惟於裁量其輕重時，仍應將輕罪合併
    評價在內（最高法院108 年度台上字第4405號、第4408號、
    108 年度台上字第2036號判決意旨參照）。又按犯組織犯罪
    防制條例第3 條之罪，偵查及審判中均自白者，減輕其刑，
    組織犯罪防制條例第8 條第1 項後段定有明文。另按犯前2 
    條之罪（即洗錢防制法第14條之一般洗錢罪、同條例第15條
    之特殊洗錢罪），在偵查或審判中自白者，減輕其刑，洗錢
    防制法第16條第2 項亦有明定。查被告就上開犯罪事實於警
    詢、偵查中、本院準備程序及審理時時均坦認不諱，堪認被
    告就參與前述詐欺集團犯罪組織及提領贓款等一般洗錢之犯
    行均已於偵審中自白。是以，就被告所為參與犯罪組織及違
    反洗錢防制法之犯行，依上開規定原均應減輕其刑，雖依照
    前揭罪數說明，均係各從一重論處3 人以上共同犯加重詐欺
    取財罪，然就被告此部分想像競合輕罪得減刑部分，揆諸上
    開說明，本院於依刑法第57條量刑時即予以一併審酌。
　㈦爰審酌被告正值青壯，竟不思循正當途徑獲取所需，參與詐
    欺集團共同詐欺取財，且使詐騙集團掩飾隱匿詐欺所得去向
    ，嚴重損害財產交易安全及社會經濟秩序，對告訴人等之財
    產及社會秩序產生相當之侵害，實屬可責；惟被告犯後均坦
    承全部犯行，尚有悔意，且已與告訴人丁○○、乙○○均成立調
    解並賠償完畢，有本院調解成立筆錄2份在卷可參（見本院
    卷第103-104、151-153頁）；考量被告在詐欺集團之角色分
    工、獲利程度及本案告訴人等所受損失之情形；兼衡被告於
    本院審理時自陳之學經歷、工作與生活狀況（見本院卷第14
    1頁）等一切情狀，分別量處如附表一編號1至3所示之刑。
    另行為人所犯數罪非惟犯罪類型相同，且其行為態樣、手段
    、動機均相似者，於併合處罰時其責任非難重複之程度更高
    ，更應酌定較低之應執行刑；反之，行為人所犯數罪各屬不
    同之犯罪類型者，於併合處罰時其責任非難重複之程度最低
    ，當可酌定較高之應執行刑。本院參酌被告所犯均屬加重詐
    欺取財之犯罪類型、犯罪手段、模式有所相似，及其參與犯
    罪之期間等因素以資判斷可歸責之重複程度，復衡以其年齡
    、犯罪動機、目的、犯罪情節等整體非難評價及犯數罪所反
    應人格特性，另權衡所犯之罪法律規定目的及相關刑事政策
    後，定其應執行之刑如主文所示。
  ㈧被告未曾因故意犯罪受有期徒刑以上刑之宣告，有臺灣高等
    法院被告前案紀錄表附卷可稽，其因一時失慮，致罹刑典，
    且犯後坦承犯行，並已與上述等告訴人成立調解且賠償完畢
    ，業如前述，足認被告尚有悔悟之意，本院審酌上開各情狀
    ，認被告經此刑事偵審追訴程序及刑之宣告後，應能知所警
    惕，諒無再犯之虞，上開等所宣告刑應以暫不執行為適當，
    爰依刑法第74條第1項第1款規定，併予宣告如主文所示之緩
    刑。　
  ㈨依司法院大法官會議110年12月10日釋字第812號解釋文：「1
    06年4月19日修正公布之組織犯罪防制條例第3條第3項規定
    ：『犯第1項之罪者，應於刑之執行前，令入勞動場所，強制
    工作，其期間為3年。』（嗣107年1月3日修正公布第3條，但
    本項並未修正）就受處分人之人身自由所為限制，違反憲法
    比例原則及憲法明顯區隔原則之要求，與憲法第8條保障人
    身自由之意旨不符，應自本解釋公布之日起失其效力。」上
    開規定已失其效力，本案就被告附表一編號1部分所犯組織
    犯罪防制條例第3條第1項後段之參與犯罪組織罪，即無依同
    條第3項規定宣告刑前強制工作之餘地，附此敘明。　　　
    　
四、沒收部分：
  ㈠按犯罪所得，屬於犯罪行為人者，沒收之。但有特別規定者
    ，依其規定。前2 項之沒收，於全部或一部不能沒收或不宜
    執行沒收時，追徵其價額，刑法第38條之1 第1 項、第3 項
    所明定。而沒收兼具刑罰與保安處分之性質，以剝奪人民之
    財產權為內容，係對於人民基本權所為之干預，自應受法律
    保留原則之限制。共同實行犯罪行為之人，基於責任共同原
    則，固應就全部犯罪結果負其責任，但因其等組織分工及有
    無不法所得，未必盡同，特別是集團性或重大經濟、貪污犯
    罪，彼此間犯罪所得分配懸殊，其分配較少甚或未受分配之
    人，如仍應就全部犯罪所得負連帶沒收追繳之責，超過其個
    人所得之剝奪，無異代替其他參與者承擔刑罰，違反罪刑法
    定原則、個人責任原則以及罪責相當原則（最高法院105 年
    度台非字第100號判決意旨、104 年度第13次刑事庭會議決
    議意旨參照）。從而，共同犯罪，其所得之沒收，應就各人
    分得之數為之，亦即依各共犯實際犯罪利得分別宣告沒收。
    查被告於警詢時供承略以：其薪資雖係以提領金額4%計算，
    然其於領取本案贓款後，依指示自領取款項中僅領取5000元
    當作薪水，並將其中1900元轉匯給戊○○等語（見24907偵卷
    第41、51頁），依此計算被告所獲取之3100元為其本案之實
    際犯罪所得，雖未扣案，仍應依刑法第38條之1 第1 項前段
    、第3 項規定宣告沒收，並於全部或一部不能沒收或不宜執
    行沒收時，追徵其價額。
　㈡按宣告犯罪所得之沒收或追徵，有過苛之虞、欠缺刑法上之
    重要性、犯罪所得價值低微，或為維持受宣告人生活條件之
    必要者，得不宣告或酌減之；刑法第38條之2 第2 項定有明
    文。未扣案而為被告所有供其犯本案使用之手機，雖屬其與
    上開詐欺集團成員間互為連繫而供犯罪使用之物，然卷內並
    無證據尚屬存在，本院審酌該手機用途本供一般聯繫之用，
    且為一般日常生活中容易取得之物；另被告用以提領本案A
    、B帳戶所使用之提款卡等物，雖亦均係其犯本案犯行所用
    之物，然皆未扣案，且屬於可隨時停用、掛失補辦之性質，
    上開等物品，對照被告之犯罪情節，欠缺刑法上之重要性，
    為符合比例原則，兼顧訴訟經濟，即皆不予宣告沒收或追徵
    。
　㈢洗錢防制法第18條第1 項固規定：「犯第14條之罪，其所移
    轉、變更、掩飾、隱匿、收受、取得、持有、使用之財物或
    財產上利益，沒收之；犯第15條之罪，其所收受、持有、使
    用之財物或財產上利益，亦同。」此一規定採取義務沒收主
    義，只要合於前述規定，法院即應為相關沒收之諭知。然該
    洗錢行為之標的是否限於行為人所有者始得宣告沒收，法無
    明文，實務上一向認為倘法條並未規定「不問屬於犯罪行為
    人與否均沒收」時，自仍以屬於被告所有者為限，始應予沒
    收，此可由毒品危害防制條例第19條第1 項就犯特定毒品犯
    罪所用、所得之物義務沒收適用上，因法條亦無「不問屬於
    犯罪行為人與否」之規定，實務亦均以屬於被告所有者為限
    ，始應予以沒收可徵，本院認在洗錢防制法並未規定「不問
    屬於犯罪行為人與否」情形下，自宜從有利於被告之認定，
    仍應以該沒收標的屬行為人所有者始得宣告沒收。是以，被
    告如附表一所示各次犯行之贓款已全部依指示轉交給給該詐
    欺集團上手，該等款項既已非被告所有，亦非在其實際掌控
    中，就前述犯罪所收受、持有之財物本不具所有權及事實上
    處分權，依法自無從對其宣告沒收所轉帳之全部金額，附此
    敘明。
據上論斷，依刑事訴訟法第273 條之1 第1 項、第299 條第1 項
前段，組織犯罪防制條例第3 條第1 項後段、第8 條第1 項後段
，洗錢防制法第14條第1 項、第16條第2 項，刑法第11條、第28
條、第339 條之4 第1 項第2 款、第55條、第51條第5 款、第74
條第1項第1款、第38條之1 第1 項前段、第3 項、第40條之2 第
1 項，刑法施行法第1 條之1 ，判決如主文。
本案經檢察官何采蓉提起公訴，檢察官庚○○到庭執行職務。
中　　華　　民　　國　　111 　年　　2　　月　　14 　　日
                  刑事第十八庭  法  官  李昇蓉
以上正本證明與原本無異。
如不服本判決應於收受送達後20日內向本院提出上訴書狀，並應
敘述具體理由；其未敘述上訴之理由者，應於上訴期間屆滿後20
日內向本院補提理由書（均須按他造當事人之人數附繕本）「切
勿逕送上級法院」。
告訴人或被害人如不服判決，應備理由具狀向檢察官請求上訴，
上訴期間之計算，以檢察官收受判決正本之日起算。
　　　　　　　　　　　　　　　　書記官　王麗雯　　　　　
中　　華　　民　　國　　111 　年　　2 　　月　　14　　日
    
附錄論罪科刑法條：
組織犯罪防制條例第3條第1項
發起、主持、操縱或指揮犯罪組織者，處3 年以上10年以下有期
徒刑，得併科新臺幣1 億元以下罰金；參與者，處6 月以上5 年
以下有期徒刑，得併科新臺幣1 千萬元以下罰金。但參與情節輕
微者，得減輕或免除其刑。

刑法第339條之4第1項
犯第339 條詐欺罪而有下列情形之一者，處1 年以上7 年以下有
期徒刑，得併科100 萬元以下罰金：
一、冒用政府機關或公務員名義犯之。
二、三人以上共同犯之。
三、以廣播電視、電子通訊、網際網路或其他媒體等傳播工具，
    對公眾散布而犯之。

洗錢防制法第2條
本法所稱洗錢，指下列行為：
一、意圖掩飾或隱匿特定犯罪所得來源，或使他人逃避刑事追訴
    ，而移轉或變更特定犯罪所得。
二、掩飾或隱匿特定犯罪所得之本質、來源、去向、所在、所有
    權、處分權或其他權益者。
三、收受、持有或使用他人之特定犯罪所得。

洗錢防制法第14條第1項
有第二條各款所列洗錢行為者，處7 年以下有期徒刑，併科新臺
幣5 百萬元以下罰金。